# 土地流转地租赁

提问人：cpapitter 时间：2023-08-06 15:39:34
请教陈版，公司将承租的流转地免费租赁给农民种植棉花，和农民约定固定的种植数量和价格，并以低于市价回购棉花，产出富余部分由农民自行处理，请问（ 1 ）个人认为公司以低于市价向农民回购棉花从而免于收取租金是一揽子交易，因此公司转租阶段无需处理，是否判断正确？（ 2 ） 向农民回购是否满足向农民采购自产农业产品，公司免征增值税？但是这块地是公司提供，是否满足此条件？（ 3 ）回购价低于市场价怎样定价才合理？是否低价差异部分能覆盖租金收入即可？

回答人：chenyiwei
公司以低于市价向农民回购棉花从而免于收取租金是一揽子交易，但其实质是以低价收购棉花所节约的收购成本与应收取的租金互相抵减。故会计上一方面需确认租金收入，另一方面需确认按市场价收购棉花的成本。如果两种方法算出的结果不一致的，则首先考虑何种方式更加可靠，例如棉花的市场价格更能够可靠确定的，则以收购棉花的实际成本与同等数量、等级的棉花的市场收购价格之间的差额作为土地的租金收入。
另一方面，土地租金和采购成本两者应互相印证，不应有重大差异，不应给任何一方套利空间（即获得额外收入或者承担额外损失）。

提问人：cpapitter 时间：2023-08-11 10:25:35
请教陈版，在这个帖子中有问到陈版相关问题土地流转地租赁
https://bbs.esnai.com/thread-5481142-1-1.html (出处: 中国会计视野论坛)
，想继续请教下：（ 1 ）因为由农民等第三方全权负责农业生产管理，虽然双方是种植合作协议，但实质是否应该按照新租赁准则处理？（ 2 ）这块土地属于生产性生物资产吗？并且棉花是每年都会种植并收割，如果是，还适用新租赁准则吗（ 3 ）“如果两种方法算出的结果不一致的，则首先考虑何种方式更加可靠，例如棉花的市场价格更能够可靠确定的，则以收购棉花的实际成本与同等数量、等级的棉花的市场收购价格之间的差额作为土地的租金收入。”，因为公司是低价向政府承租的，并且周边没有同类土地作为参照，所以公司转租收入不能公允确定，如采取陈版所说“棉花的市场价格更能够可靠确定的，则以收购棉花的实际成本与同等数量、等级的棉花的市场收购价格之间的差额作为土地的租金收入”，则实际采购支付成本：借：原材料 贷：应付账款 因为是免租，这部分租金收入实际并未收到， 贷方计入其他业务收入的同时请问借方应计入什么科目？（ 4 ）因为公司将承租政府的流转地计入使用权资产并计提折旧计入营业成本，是否可以不确认免租收入，公司简化处理按照实际采购成本入账，公司最终体现的营业成本为使用权资产摊销成本和实际采购成本呢

回答人：chenyiwei
1 、关键看本企业是否仅提供土地，相关农产品种植和出售事项是否由承租农户主导（向本企业出售棉花只是农户可选择的出售途径之一，并非唯一的指定路径）。
2 、该交易涉及土地租赁，但其中所种植的棉花归农户所有，故不涉及确认生物资产。
3 、贷方计入其他业务收入（租金收入）的同时，借方计入原材料（棉花）的采购成本。
4 、如果影响金额较大的，则不建议采用该种简化处理。

提问人：cpapitter 时间：2023-08-14 16:43:16
谢谢陈版，如果公司和农户约定按照棉花销售情况分成，请问种植的棉花按照存货计入生产成本还是消耗性生物资产处理？

回答人：chenyiwei
如果是按棉花销售情况分成，但棉花的种植和销售仍是农户负责，则仍属于租赁，只不过租金是可变租赁付款额。

提问人：cpapitter 时间：2023-08-14 17:15:44
请教陈版，“关键看本企业是否仅提供土地，相关农产品种植和出售事项是否由承租农户主导（向本企业出售棉花只是农户可选择的出售途径之一，并非唯一的指定路径）”，如果企业仅提供土地，对于企业自身承租的流转地是否可继续按照新租赁准则计入使用权资产处理；如果企业除了提供土地，还和农户共同协商对外出售方，那么是否应将承租的土地按照生产性生物资产处理了？

回答人：chenyiwei
农用土地不属于生产性生物资产。